Inventaris van de kopieën der Doop-, Trouw- en Begraafboeken (DTB) van Reeuwijk
Nationaal Archief, Den Haag
DTB kopie Zuid-Holland; Reeuwijk
DTB Reeuwijk
0 0
GEDTBZH118
??? meter; ??? inventarisnummers
Gescande fotokopieën van normale geschreven en gedrukte teksten. De Nederlandstalige stukken van vóór ca. 1700 zijn geschreven in het gotische cursiefschrift, met name in de oud-Hollandse klerkencursief.
Nationaal Archief, Den Haag
Nederduits gereformeerde gemeente te Reeuwijk
Rooms-katholieke parochie te Reeuwijk
Ambachtsbestuur ("gerecht", "burgemeesters", "Wet", "schepenen", "commissarissen", gequalificeerden) van Reeuwijk
Burgerlijke Stand van de gemeente Reeuwijk
De doopregisters bevatten naast de doopdatum de volledige namen van de ouders en de voornaam van het gedoopte kind. Daarnaast worden soms ook de doopgetuigen en / of peetouders genoemd. De trouwregisters bevatten naast de datum van (onder)trouw de namen van bruidegom en bruid. Daarnaast treft men dikwijls aanvullende gegevens aan, zoals plaats van herkomst, woonadres, de vermelding dat de persoon weduwnaar of weduwe is en eventueel de naam van de vorige partner. Wanneer de partners uit verschillende plaatsen afkomstig zijn of elders trouwen, vindt men ook gegevens omtrent afgegeven attestaties van de huwelijksafkondigingen. De begraafregisters bevatten op datum van aangifte de naam van de begraven persoon. In enkele gevallen wordt ook de datum van overlijden gegeven. Bij (minderjarige) kinderen wordt meestal de naam van de vader vermeld; bij vrouwen en weduwen soms de naam van de echtgenoot. Aanvullende gegevens over de begraafplaats en het luiden van de klok komen zelden voor.
Archiefvorming
Geschiedenis van het archiefbeheer
De verwerving van het archief
3.04
Aanwijzingen voor de gebruiker
Openbaarheidsbeperkingen
Volledig openbaar
De collectie is een duplicaat van een archief in eigen beheer.
Materiële beperkingen
Aanvraaginstructie
Van de documenten die in deze archiefinventaris zijn beschreven, kunnen de originelen niet geraadpleegd worden. Deze zijn overgedragen aan het gemeentebestuur van de gemeente vanwaar ze afkomstig zijn, ter opneming en bewaring in de gemeentelijke archiefbewaarplaats.
Verwant materiaal
Beschikbaarheid van kopieën
Beschrijving van de series en archiefbestanddelen
- REEUWIJK (DTB)
  De orginele DTB berust bij het streekarchief Rijnstreek.
  - ALGEMEEN, A.
    - GEREFORMEERD, a.
      - Doopboeken., 1675-1812.; 1-2.II
        Per deel een alfabetische index.
        - 1675 juni 9-1766., 1.I-1.II
          - 1675-1730., 1.I
          - 1731-1766., 1.II
        - 1767-1812 januari 26., 2.I-2.II
          - 1767-1799., 2.I
          - 1800-1811., 2.II
        - 1675 april 18-1803 october 16.Trouwboek., 3
          Met alfabetische index. Manco: p. 75, 76, 89, 90.
        - 1682-1756.Register van eigenaren in de kerk en begravenen., 4
          Aangelegd in 1695.
        - (Hervormd) lidmaten 1789-ca. 1900, 4A
    - GERECHT, b.
      - Trouwboek., 1674 januari 15-1811 mei 30.; 5.I-5.IV
        Met alfabetische index.
        - 1679-1729., 5.I
        - 1730-1779., 5.II
        - 1780-1799., 5.III
        - 1800-1811., 5.IV
        - Bijlagen tot het trouwboek. 1795, 1811 maart., 5A.I-5A.II
          - 1795-1808 mei., 5A.I
          - 1808-1811., 5A.II
    - GEQUALIFICEERDEN, c.
      (tevens Raamburg-Randenburg)
      - Overlijdensregister., 1806-1811.; 6
  - Middelburg, B.
    - GERECHT, a.
      - Trouwakten., 1670 januari 20-1730 februari 6.; 6A
        Fotokopie uit Rechterlijk Archief Middelburg, nr. 2.
      - Trouwboek., 1762 mei 16-1811 juni 9.; 7
      - Bijlagen behorende bij het trouwboek., 1733-1761.; 7A
    - GEQUALIFICEERDEN, b.
      - Biljetten ten behoeve van overlijdensaangiften., 1807-1811.; 7B
  - Randenburg, C.
    - ROOMS-KATHOLIEK, a.
      - Doopboeken., 1680-1812.; 8-9
        - 1680 maart 9-1719., 8.I
        - 1720 - 1754., 8.II
        - 1755 - 1784., 8.III
        - Register 1680 - 1784., 8.IV
        - 1784 september 4-1812 januari 9., 9
      - Index en uittreksel van het trouwboek., 1680-1811.; 9A
  - Sluipwijk, D.
    - GEREFORMEERD, a.
      - Doopboeken., 1686-1812.; 10-11
        - 1686 october 20-1778 augustus 2., 10.I-10.III
          - 1686-1729., 10.I
          - 1730-1759., 10.II
          - 1760-1778., 10.III
        - 1778 mei 23-1812 januari 26., 11
      - Trouwboeken., 1686-1811.; 12-13
        - 1686 december-1785., 12
        - 1778 mei 23-1811 maart 17., 13
    - GERECHT, b.
      - Trouwboek., 1663 januari 23-1811 augustus 11.; 14
      - Bijlagen behorende bij het trouwboek., 1770-1811.; 14A.I-14A.III
        - 1770-1798., 14A.I
        - 1799-1802., 14A.II
        - 1803-1811., 14A.III
    - GEQUALIFICEERDEN, c.
      - Overlijdensregister., 1806-1811.; 15
      - Register van overlijdensaangiften, 1806-1811., ---
        In Gaarder Reeuwijk (Sluipwijk), nr. 7.
  - Stein, E.
    - GERECHT, a.
      - Losse attestaties van elders afgekondigde huwelijken en verzoek om huwelijksafkondigingen., 1693, 1695, 1698.; 16